臺灣桃園地方法院民事裁定
110年度亡字第83號
聲  請  人  臺灣桃園地方檢察署

相  對  人
即  失蹤人  孫金和    失蹤前最後住所：桃園市八德區興豐路

上列聲請人聲請失蹤人公示催告事件，本院裁定如下：
    主  文
准對失蹤人孫金和（男，民國0 年0 月0 日生，身分證統一編號
：Z000000000號，籍設桃園市○○區○○路0000號）為宣告死亡之公
示催告。
該失蹤人應於本公示催告最後揭示於法院公告處、資訊網路及其
他適當處所之翌日起柒個月內，向本院陳報現尚生存，如不陳報
，本院將宣告其為死亡。
無論何人，凡知該失蹤人之生死者，均應於上開期間內，將其所
知之事實，陳報本院。
    理  由
一、聲請意旨略以：相對人即失蹤人孫金和係民國0 年0 月0 日
    生，現年108 歲，設籍在桃園市○○區○○路0000號國軍退除役
    官兵輔導委員會桃園榮譽國民之家（下稱桃園榮民之家），
    為其自63年8 月1 日即未至桃園榮民之家報到，復因其行方
    不明於100 年11月2 日由桃園○○○○○○○○○向桃園市政府警察
    局八德分局通報，經八德分局受理登記為失蹤人口，迄今仍
    未尋獲。相對人未婚，為在臺單身榮民無親屬、無入境紀錄
    、未在監所、無全民健康保險投保資料，自登記為失蹤人口
    之日即110 年11月2 日時已年逾80歲，迄今失蹤已逾3 年，
    為此，爰依法聲請准對相對人為宣告死亡之公示催告等語。
二、按失蹤人失蹤滿七年後，法院得因利害關係人或檢察官之聲
    請，為死亡之宣告。失蹤人為八十歲以上者，得於失蹤滿三
    年後，為死亡之宣告，民法第8 條第1 項、第2 項分別定有
    明文。次按法院准許宣告死亡之聲請者，應公示催告；公示
    催告應揭示於法院公告處、資訊網路及其他適當處所；法院
    認為必要時，並得命登載於公報或新聞紙，或用其他方法公
    告之。又前開陳報期間，自揭示之日起，應有六個月以上。
    失蹤人滿百歲者，其陳報期間，得定為自揭示之日起二個月
    以上。家事事件法第156 條第1 、2 項及但書、第130 條第
    3 項至第5 項分別定有明文。
三、經查，聲請人主張之前揭事實，業據提出與其所述相符之個
    人資料、桃園市政府警察局八德分局109 年9 月15日德警分
    防字第1090029924號函、相對人戶籍資料、內政部移民署10
    9 年10月6 日移署資字第1090105064號函、桃園○○○○○○○○○1
    09 年8 月26日桃市德戶字第1090007362號函、個人除戶資
    料查詢結果、己身一親等資料查詢結果、全國刑案資料查註
    表、完整矯正簡表、健保資訊連結作業查詢紀錄、入出境資
    訊連結作業等為證；復有卷附相對人之稅務電子閘門財產所
    得調件明細表、相對人申辦電話門號查詢資料可佐。是依上
    開入出境資料、健保資訊連結作業查詢紀錄、全國刑案資料
    查註表、完整矯正簡表、務電子閘門財產所得調件明細表、
    申辦電話門號查詢資料所示，相對人無入出境紀錄，且查無
    投保全民健康保險紀錄、無在監在押紀錄，又無財產所得、
    亦未曾申辦電話門號，堪認聲請人之上開主張為真實。相對
    人於100 年11月2 日失蹤時為98歲，失蹤迄今既已逾3年，
    則聲請人聲請對相對人為死亡宣告前之公示催告，於法有據
    ，自應准許。
四、依家事事件法第156 條第2項，裁定如主文。
中　　華　　民　　國　111 　　年　　2 　　月　　28　　日
                  家事庭  法　官　黃裕民
正本係照原本作成。
本裁定不得抗告。　　　　　　　　　
中　　華　　民　　國　　111 　年　　2 　　月　　28　　日
                          書記官  趙佳瑜